臺灣臺中地方法院刑事判決　　　　　　100年度交易字第297號
公　訴　人　臺灣臺中地方法院檢察署檢察官
被　　　告　張墁玲
　　　　　　石欽利
上列被告等因業務過失傷害等案件，經檢察官提起公訴（99年度
偵字第24528 號、100 年度偵字第4915號），被告等於本院準備
程序中就被訴之事實為有罪之陳述，經本院合議庭裁定由受命法
官獨任進行簡式審判程序審理，判決如下：
    主          文
張墁玲因過失傷害人，處有期徒刑月，如易科罰金，以新臺幣
壹仟元折算壹日。
石欽利從事業務之人，因業務上之過失傷害人，處有期徒刑月
，如易科罰金，以新臺幣壹仟元折算壹日。
    犯罪事實及理由
壹、程序方面
    按刑事訴訟法第273條之1 第1項規定：除被告所犯為死刑、
    無期徒刑、最輕本刑為3 年以上有期徒刑之罪或高等法院管
    轄第一審案件者外，於審判期日前之程序進行中，被告先就
    被訴事實為有罪之陳述時，審判長得告知被告簡式審判程序
    之旨，並聽取當事人、代理人、辯護人及輔佐人之意見後，
    裁定進行簡式審判程序。查本件被告張墁玲被訴過失傷害、
    石欽利被訴業務過失傷害案件，非前開不得進行簡式審判程
    序之案件，經被告等於本院準備程序時就被訴之事實為有罪
    之陳述，且經本院告知被告等簡式審判程序之旨，聽取被告
    等及檢察官之意見後，爰依刑事訴訟法第273 條之1 第1 項
    規定裁定改依簡式審判程序審判之，先予敘明。
貳、實體方面
一、犯罪事實：
(一)、石欽利係計程車司機，為從事駕駛業務之人。其於民國99年
    9月28日晚間某時駕駛車牌號碼8P-755 號營業用小客車（下
    稱甲車），亦沿臺中市○○區○○路2 段由西往東方向行駛
    ，本應注意汽車臨時停車時，在交岔路口十公尺內，或設有
    禁止臨時停車標誌、標線之處所，均不得臨時停車；復應注
    意汽車停車時，於顯有妨礙其他人、車通行之處所，不得停
    車；且停車時，應依車輛順行方向緊靠道路右側停車；而依
    當時情形無不能注意之情形，竟疏未注意及此，於同日20時
    11分許，因欲讓乘客下車而將甲車在交岔路口十公尺內之臺
    中市○○區○○路2段21之1號前臨時停車，且甲車停放在慢
    車道跨快慢車道分隔線，顯有妨礙其他人、車通行，並未依
    車輛順行方向緊靠道路右側停車。嗣張墁玲於同日晚間某時
    駕駛車牌號碼0481-ND 號自用小客車（下稱乙車），亦沿臺
    中市○○區○○路2 段由西往東方向行駛，本應注意車輛行
    駛時，駕駛人應注意車前狀況及兩車併行之間隔，隨時採取
    必要之安全措施；而依當時天候晴、路面為乾燥、無缺陷、
    無障礙物之柏油路面、有開車燈視距良好等一切情狀，並無
    不能注意之情事，竟疏未注意及此，於同日晚間8 時11分許
    ，在臺中市○○區○○路2段21之1號前，與右側之同向併行
    之鄭珮萍所騎乘之車牌號碼EZP-862號輕型機車發生碰撞，
    致鄭珮萍前揭輕型機車與張墁玲駕駛之乙車碰擊後，再擦撞
    其右側之石欽利所駕駛並停放上開處所甲車後，因而人、車
    倒地，鄭珮萍受有右股腰椎間盤突出壓迫神經、左上肢擦挫
    傷、雙下肢多處擦挫傷及左上肢擦傷等傷害。張墁玲、石欽
    利於肇事後，均於尚未經有偵查犯罪職權之公務員發覺其等
    犯罪前留置現場，並向前往處理之員警表明其等為肇事人，
    自首而接受裁判。
(二)、案經鄭珮萍訴由臺灣臺中地方法院檢察署檢察官偵查起訴。
二、上揭犯罪事實，業據被告張墁玲、石欽利於本院準備程序及
    審理時均坦承不諱，且告訴人鄭珮萍於偵查中指訴歷歷，復
    有臺中市○○○○○道路交通事故當事人登記聯單、臺中市
    ○○○○○道路交通事故初步分析研判表、道路交通事故現
    場圖、調查報告表（一）、（二）、交通事故補充資料表、
    臺灣省臺中市區車輛行車事故鑑定委員會（現改制為臺中市
    車輛行車事故鑑定委員會）99年12月6日中市行字第0995403
    876 號函暨所附之臺中市區990579案鑑定意見書、臺灣省車
    輛行車事故覆議鑑定委員會100年2月1日覆議字第100620043
    2號函、告訴人所提出之中國醫藥大學附設醫院99年9月29日
    診斷證明書、臺灣臺中地方法院檢察署檢察官就該路段監視
    錄影光碟之勘驗筆錄各1 份、臺中市○○○○○道路交通事
    故談話紀錄表3 份、現場及監視錄影器翻拍照片36張、監視
    錄影器光碟1 片附卷可稽。是被告張墁玲、石欽利前揭任意
    性自白均核與事實相符，本件事證明確，被告等均堪以認定
    ，應依法論科。
三、按刑法上所謂業務，係指個人基於其社會地位繼續反覆所執
    行之事務，其主要部分之業務固不待論，即為完成主要業務
    所附隨之準備工作與輔助事務，亦應包括在內，此有最高法
    院71年台上字第1550號判例意旨可供參照。本件被告石欽利
    於本案車禍事故發生時，駕駛車牌號碼8P-755號之營業用小
    客車，以駕駛營業小客車載運客人為業，已經被告石欽利供
    述在案並經告訴人指證甚明，揆諸上揭最高法院判例意旨，
    被告石欽利駕駛上開營業用小客車而在道路上行駛，反覆執
    行此等事務，自屬以駕駛為業務之人，是核被告石欽利所為
    ，應係犯刑法第284 條第2 項前段之業務過失傷害罪。被告
    張墁玲所為，係犯刑法第284 條第1 項前段之過失傷害罪。
    又被告張墁玲、石欽利於本次車禍發生後均留在現場，並由
    被告石欽利立即撥打119 報案處理，且均向前來現場處理之
    臺中市政府警察局第六分局交通分隊警員黃駿坦承肇事，
    自願接受裁判等情，經被告張墁玲、石欽利供承在卷，並有
    臺中市政府警察局第六分局交通分隊警員處理道路交通事故
    談話紀錄表、臺中市○○○道路交通事故肇事人自首情形紀
    錄表各2 份，及臺中市政府警察局交通大隊第六分隊職務報
    告書1 份附卷可憑，是被告張墁玲、石欽利係對於未發覺之
    罪自首而受裁判，並於偵查及本院審理時始終坦承犯行，表
    示悔意，可見其等真誠悔悟之心，爰均依刑法第62條前段之
    規定，減輕其刑。爰審酌被告張墁玲前未曾因故意犯罪受有
    期徒刑以上刑之宣告，被告石欽利於89年間，因妨害風化案
    件，經法院判處有期徒刑1年2月，緩刑 4年確定，且緩刑期
    滿後 5年內未曾因故意犯罪受有期徒刑以上刑之宣告，有臺
    灣高等法院被告前案紀錄表可查，素行均尚佳，且其等於本
    件車禍之過失程度同為肇事次因，兼衡其等於如前揭犯罪事
    實欄所示本案車禍時所為之駕駛或停車行為、告訴人鄭珮萍
    受傷情形、又考量告訴人於本件車禍之過失程度為肇事主因
    ，及被告 2人均坦承犯行之犯後態度，惟均尚未與告訴人達
    成和解等一切情形，各量處如主文所示之刑，並均諭知易科
    罰金之折算標準，以資懲儆。
據上論斷，應依刑事訴訟法第273條之1第1項、第299條第1 項前
段，刑法第284 條第1 項前段、第2 項前段、第62條前段、第41
條第1 項前段，刑法施行法第1 條之1 第1 項、第2 項前段，判
決如主文。
本案經檢察官廖聖民到庭執行職務。
中    華    民    國   100    年    5     月    16    日
                  刑事第二庭  法  官  潘曉玫
以上正本證明與原本無異。
如不服本判決應於收受判決後10日內向本院提出上訴書狀，並應
敘述具體理由；其未敘述上訴理由者，應於上訴期間屆滿後20日
內向本院補提理由書狀(均須按他造當事人之人數附繕本)「切勿
逕送上級法院」。
告訴人或被害人對於判決如有不服具備理由請求檢察官上訴者，
其上訴期間之計算係以檢察官收受判決正本之日期為準。
                              書記官  張齡方
中    華    民    國   100    年    5     月    16    日
附錄論罪科刑法條
中華民國刑法第284條
（過失傷害罪）
因過失傷害人者，處 6 月以下有期徒刑、拘役或 5 百元以下罰
金，致重傷者，處 1 年以下有期徒刑、拘役或 5 百元以下罰金
。
從事業務之人，因業務上之過失傷害人者，處 1 年以下有期徒
刑、拘役或 1 千元以下罰金，致重傷者，處 3 年以下有期徒刑
、拘役或 2 千元以下罰金。